hu: Fehérjeforrás: Marhahús; Kazein; Kollagén; Egg; Kender; Vegyes keverék; Borsó; Rizs; Szója; Tejsavó; Tejsavó koncentrátum; Hidrolizált tejsavó; Tejsavó izolátum; Egyéb
el: Πηγή πρωτεΐνης: Βοδινό κρέας; Καζεΐνη; Κολλαγόνο; Αυγό; Καννάβι; Μικτό μείγμα; Μπιζέλι; Ρύζι; Σόγια; Ορός γάλακτος; Συμπύκνωμα ορού γάλακτος; Υδρολυμένος ορός γάλακτος; Απομόνωμα ορού γάλακτος; Άλλο
lt-LT: Baltymų šaltinis: Jautiena; Kazeinas; Kolagenas; „Egg“; Kanapių pluoštas; Mišrus mišinys; Žirnis; Ryžiai; Sojos; Išrūgos; Išrūgų koncentratas; Hidrolizuotos išrūgos; Išrūgų izoliatas; Kita
tr: Protein kaynağı: Dana; Kazein; Kollajen; Yumurta; Kenevir; Karışık harman; Bezelye; Pirinç; Soya; Peynir suyu; Peynir suyu konsantresi; Hidrolize peynir suyu; Peynir suyu izolatı; Diğer
it: Fonte di proteine: Manzo; Caseina; Collagene; Ovoidale; Canapa; Miscela mista; Pisello; Riso; Soia; Siero di latte; Concentrato di siero di latte; Siero di latte idrolizzato; Isolato di siero di latte; Altro
zh-CN: 蛋白质来源: 牛肉; 酪蛋白; 胶原; 蛋; 麻; 混合配方; 豌豆; 大米; 豆蜡; 乳清; 浓缩乳清; 水解乳清; 分离乳清; 其他
bg-BG: Източник на протеин: Говеждо месо; Казеин; Колаген; Яйце; Коноп; Смесена смес; Грах; Оризово; Соя; Суроватка; Суроватъчен концентрат; Хидролизирана суроватка; Суроватъчен изолат; Други
hr-HR: Izvor proteina: Govedina; Kazein; Kolagen; Egg; Konoplja; Miješana mješavina; Grašak; Riža; Soja; Sirutka; Koncentrat sirutke; Hidrolizirana sirutka; Izolat sirutke; Ostalo
da: Proteinkilde: Bøf; Kasein; Kollagen; Æg; Hamp; Blandet blanding; Ært; Ris; Soja; Valle; Vallekoncentrat; Hydrolyseret valle; Valleisolat; Andet
th: แหล่งโปรตีน: เนื้อวัว; เคซีน; คอลลาเจน; ทรงไข่; กัญชง; ผสม; ถั่ว; ข้าว; ถั่วเหลือง; เวย์; เวย์คอนเซนเทรต; เวย์ไฮโดรไลซ์; เวย์ไอโซเลต; อื่นๆ
sl-SI: Vir beljakovin: Govedina; Kazein; Kolagen; Jajčasta; Konoplja; Mešana mešanica; Grah; Riž; Soja; Sirotka; Koncentrat sirotke; Hidrolizirana sirotka; Izolat sirotke; Drugo
ro-RO: Sursă de proteină: Vită; Cazeină; Colagen; Egg; Cânepă; Amestec mixt; Mazăre; Orez; Soia; Zer; Concentrat de zer; Zer hidrolizat; Izolat de zer; Altele
ja: プロテイン源: ビーフ; カゼイン; コラーゲン; 卵; 麻; ミックスブレンド; エンドウ豆; 米; 大豆; ホエイ; ホエイコンセントレート; 加水分解ホエイ; ホエイアイソレート; その他
es: Fuente de proteína: Ternera; Caseína; Colágeno; Huevo; Cáñamo; Mezcla mixta; Guisante; Arroz; Soja; Suero de leche; Concentrado de suero de leche; Suero de leche hidrolizado; Aislado de suero de leche; Otros
zh-TW: 蛋白質來源: 牛肉; 酪蛋白; 膠原; 蛋; 大麻; 混合調配; 豌豆; 米; 大豆; 乳清; 乳清濃縮物; 水解乳清; 乳清分離物; 其他
fi: Proteiinin lähde: Nauta; Kaseiini; Kollageeni; Kananmuna; Hamppu; Sekoitus; Herne; Riisi; Soija; Hera; Herakonsentraatti; Hydrolysoitu hera; Heraisolaatti; Muu
en: Protein source: Beef; Casein; Collagen; Egg; Hemp; Mixed blend; Pea; Rice; Soy; Whey; Whey concentrate; Whey hydrolyzed; Whey isolate; Other
sv: Proteinkälla: Nötkött; Kasein; Kollagen; Ägg; Hampa; Blandad mix; Ärta; Ris; Soja; Vassle; Vasslekoncentrat; Hydrolyserat vassle; Vassleisolat; Övrigt
ko: 단백질 공급원: 소고기; 카세인; 콜라겐; 계란; 대마; 혼합 블렌드; 완두콩; 쌀; 대두; 유청; 유청 농축물; 가수분해 유청; 유청 분리물; 기타
pt-BR: Fonte de proteína: Carne bovina; Caseína; Colágeno; Ovo; Cânhamo; Mistura combinada; Ervilha; Arroz; Soja; Soro de leite; Concentrado de soro de leite; Soro de leite hidrolisado; Isolado de soro de leite; Outro
cs: Zdroj proteinu: Hovězí maso; Kasein; Kolagen; Vejce; Konopí; Smíšená směs; Hrášek; Rýže; Sójový; Syrovátka; Syrovátkový koncentrát; Hydrolyzovaná syrovátka; Syrovátkový izolát; Jiné
ru: Источник белка: Говядина; Казеин; Коллаген; Яйцо; Конопля; Смешанная смесь; Горох; Рис; Соевый; Сыворотка; Концентрат сыворотки; Гидролизованная сыворотка; Изолят сыворотки; Другой
de: Proteinquelle: Rind; Kasein; Kollagen; Ei; Hanf; Gemischte Mischung; Erbse; Reis; Soja; Molke; Molkenkonzentrat; Hydrolysierte Molke; Molkenisolat; Sonstiges
nl: Eiwitbron: Rundvlees; Caseïne; Collageen; Ei; Hennep; Gemengde blend; Erwt; Rijst; Soja; Wei; Wei-concentraat; Gehydrolyseerde wei; Wei-isolaat; Andere
fr: Source de protéines: Bœuf; Caséine; Collagène; Œuf; Chanvre; Mélange mixte; Pois; Riz; Soja; Lactosérum; Concentré de lactosérum; Lactosérum hydrolysé; Isolat de lactosérum; Autre
nb: Proteinkilde: Storfekjøtt; Kasein; Kollagen; Egg; Hamp; Blandet blanding; Ert; Ris; Soya; Myse; Mysekonsentrat; Mysehydrolysat; Myseisolat; Annet
vi: Nguồn đạm: Thịt bò; Casein; Collagen; Quả trứng; Cây gai dầu; Hỗn hợp; Đậu; Gạo; Sáp đậu nành; Whey; Whey cô đặc; Whey thủy phân; Whey phân lập; Khác
sk-SK: Zdroj bielkovín: Hovädzie mäso; Kazeín; Kolagén; Vajíčko; Konope; Zmiešaná zmes; Hrachový; Ryža; Sója; Srvátkový; Srvátkový koncentrát; Srvátkový hydrolyzát; Srvátkový izolát; Iné
pl: Źródło białka: Wołowina; Kazeina; Kolagen; Jajka; Konopie; Mieszanka; Groch; Ryż; Soja; Serwatka; Koncentrat serwatki; Hydrolizat serwatki; Izolat serwatki; Inne
pt-PT: Fonte de proteína: Carne bovina; Caseína; Colagénio; Ovo; Cânhamo; Mistura mista; Ervilha; Arroz; Soja; Soro de leite; Concentrado de soro de leite; Soro de leite hidrolisado; Isolado de soro de leite; Outro